宣示判決筆錄
原      告  合作金庫商業銀行股份有限公司

法定代理人  雷仲達  
訴訟代理人  王宏志  
            蕭淳陽  
被      告  賴秋璋  

上列當事人間110年度中小字第4310號請求返還借款事件，於中
華民國111年2月25日上午9時45分整在臺灣臺中地方法院臺中簡
易庭宣示判決，出席職員如下：
    法      官  林筱涵
    書  記  官  張峻偉
朗讀案由。
法官朗讀主文宣示判決如下：
    主      文
被告應給付原告新臺幣柒萬參仟肆佰參拾柒元，及自民國一一○
年七月十一日起至清償日止，按週年利率百分之一點八四五計算
之利息，暨自民國一一○年八月十二日起至清償日止，逾期六個
月以內者，按上開利率百分之十，逾期超過六個月部分，按上開
利率百分之二十計算之違約金。
訴訟費用新臺幣壹仟元由被告負擔。
本判決得假執行。
    事實及理由之要領
一、原告主張：被告於民國109年5月11日向原告申貸「受嚴重特
    殊傳染性肺炎影響勞工紓困貸款」新臺幣（下同）10萬元，
    約定借款期間自109年5月11日起至112年5月11日止，借款利
    率按中華郵政股份有限公司二年期存款額度未達五百萬元定
    期儲金機動利率加週年利率1%機動計息（目前為1.845%）；
    前6個月本金寬緩，自第7個月起至清償日止依年金法按月平
    均攤還本息；並約定第1年利息由主管機關補貼。詎被告自1
    10年7月11日起未依約清償，債務已視為全部到期，現尚積
    欠本金73,437元。為此，爰依消費借貸之法律關係，提起本
    件訴訟，並聲明如主文第1項所示。
二、上開原告主張之事實，業據其提出勞動部對受嚴重特殊傳染
    性肺炎影響勞工紓困貸款及利息補貼作業須知、借款契約、
    「受嚴重特殊傳染性肺炎影響勞工紓困貸款」增補條款契約
    書、催告書、郵局回執、放款相關貸放及保證資料查詢單、
    借戶全部資料查詢單為證。被告已於相當時期受合法之通知
    ，而於言詞辯論期日不到場，亦未提出準備書狀爭執，依民
    事訴訟法第436條之23準用第436條第2項適用第280條第3項
    、第1項之規定，視同自認。從而，原告依消費借貸之法律
    關係，請求被告給付如主文第1項所示之金額，為有理由，
    應予准許。
三、訴訟費用負擔及假執行宣告之依據：民事訴訟法第78條、第
    436條之19第1項、第436條之20。
　
民事訴訟法第436條之24第2項：
對於本判決之上訴，非以違背法令為理由，不得為之。
如對本判決上訴，須於判決送達後20日內向本院提出上訴狀，並
須表明原判決所違背之法令及其具體內容與依訴訟資料可認為原
判決有違背法令之具體事實之上訴理由（均須按他造當事人之人
數附繕本）。
中　　華　　民　　國　　111 　年　　2 　　月　　25　　日
                  臺灣臺中地方法院臺中簡易庭
                                  法  官  林筱涵
                                  書記官  張峻偉
以上正本證明與原本無異。
中　　華　　民　　國　　111 　年　　2 　　月　　25　　日
                                  書記官  張峻偉